臺灣桃園地方法院刑事裁定  
111年度聲字第3488號
聲  請  人  臺灣桃園地方檢察署檢察官
受  刑  人  劉定玹（原名劉燦暉）




上列聲請人因受刑人數罪併罰有二裁判以上，聲請定其應執行之
刑（111年度執聲字第2492號），本院裁定如下：
    主  文
劉定玹（原名劉燦暉）所犯如附表所示之罪，所處如附表所示之
刑，應執行有期徒刑柒年陸月。
    理  由
一、聲請意旨略以：受刑人劉定玹（原名劉燦暉）因犯詐欺等案
    件，先後經判決確定如附表，經受刑人聲請應依刑法第53條
    及第51條第5款及第50條第2項，定其應執行之刑，爰依刑事
    訴訟法第477條第1項聲請裁定等語。
二、按裁判確定前犯數罪者，併合處罰之。但有下列情形之一者
    ，不在此限：一、得易科罰金之罪與不得易科罰金之罪。二
    、得易科罰金之罪與不得易服社會勞動之罪。三、得易服社
    會勞動之罪與不得易科罰金之罪。四、得易服社會勞動之罪
    與不得易服社會勞動之罪。前項但書情形，受刑人請求檢察
    官聲請定應執行刑者，依第51條規定定之；數罪併罰，分別
    宣告其罪之刑，若宣告多數有期徒刑者，於各刑中之最長期
    以上，各刑合併之刑期以下，定其刑期。但不得逾30年。刑
    法第50條、第51條第5 款分別定有明文。再按數罪併罰中之
    一罪，依刑法規定得易科罰金，若因與不得易科之他罪併合
    處罰結果而不得易科罰金時，原可易科部分所處之刑，自亦
    無庸為易科折算標準之記載，大法官釋字第144 號解釋在案
    。又數罪併罰，有二裁判以上者，依第51條之規定，定其應
    執行之刑，刑法第53條亦規定甚明。次按縱令所犯數罪中有
    一罪刑已經執行完畢，仍應就其所犯各罪宣告刑更定應執行
    刑，在所裁定之執行刑尚未執行完畢前，各罪之宣告刑，尚
    不發生執行完畢之問題，不能因犯罪之一部分所科之刑業經
    執行完畢，而認檢察官之聲請為不合法，予以駁回；至已執
    行部分，自不能重複執行，應由檢察官於指揮執行時扣除之
    ，此與定應執行刑之裁定無涉（最高法院86年度台抗字第47
    2 號裁定意旨參照）。又按數罪併罰，分別宣告多數有期徒
    刑者，於各刑中之最長期以上，各刑合併之刑期以下，定其
    刑期，但不得逾30年，刑法第51條第5款定有明文；乃因刑
    罰之科處，應以行為人之責任為基礎，考量人之生命有限，
    刑罰對被告造成之痛苦程度，係以刑度增加而生加乘成效果
    ，而非等比方式增加，如以實質累加方式執行，刑責恐將偏
    重過苛，不符現代刑事政策及刑罰之社會功能，故透過定應
    執行刑程式，採限制加重原則，授權法官綜合斟酌被告犯罪
    行為之不法與罪責程度、各罪彼此間之關聯性（例如數罪犯
    罪時間、空間、各行為所侵害法益之專屬性或同一性、數罪
    對法益侵害之加重效應等）、數罪所反應被告人格特性與傾
    向、對被告施以矯正之必要性等，妥適裁量最終具體應實現
    之刑罰，以符罪責相當之要求。因此，法院於酌定執行刑時
    ，應體察法律恤刑之目的，為妥適之裁量，俾符合實質平等
    原則（最高法院105年度台抗字第626號裁判意旨參照）。復
    依刑法第53條之規定，定其應執行之刑者，由該案犯罪事實
    最後判決之法院之檢察官，聲請該法院裁定之，刑事訴訟法
    第477 條第1 項亦定有明文。　
三、經查：
　㈠按定應執行刑，不僅攸關國家刑罰權之行使，於受刑人之權
    益亦有重大影響，除顯無必要或有急迫情形外，法院於裁定
    前，允宜予受刑人以言詞、書面或其他適當方式陳述意見之
    機會，程序保障更加周全等情，此有最高法院刑事大法庭11
    0 年度台抗大字第489 號裁定意旨可供參照。查受刑人劉定
    玹現在法務部○○○○○○○執行中，此有臺灣高等法院被告前案
    紀錄表在卷稽，本院業經將「臺灣桃園地方法院定應執行刑
    案件受刑人意見調查表」寄送至該監獄予被告，俾便其對本
    件定應執行刑案件表示意見，嗣經被告表示希望法院從輕定
    刑等語，有上開意見調查表在卷可稽（見本院卷第61頁），
    是本件業經保障被告陳述意見之機會，合先敘明。
　㈡受刑人所犯如附表所示之各罪，前經法院判處如附表所示之
    刑，均分別確定在案，且各罪均為最先一罪裁判確定前所犯
    ，本院亦為最後事實審法院，有各該刑事判決書及本院被告
    前案紀錄表在卷可稽。又附表編號1至3、5、7至10所示之罪
    所處之刑不得易科罰金，附表編號4、6所示之罪所處之刑得
    易科罰金，合於刑法第50條第1項但書第1款之情形，須經受
    刑人請求檢察官聲請定其應執行刑，始得依刑法第51條之規
    定定其應執行刑。茲檢察官依受刑人之請求，聲請就附表所
    示各罪定其應執行之刑，有「臺灣桃園地方檢察署依102年1
    月23日修正之刑法第50條調查受刑人是否聲請定應執行刑調
    查表」在卷可佐，本院審核除附表編號1至4「備註」欄均應
    補充「已執畢」等詞、編號7「犯罪日期」欄應更正為「107
    年2月至107年3月19日」等詞外，認聲請為適當，應予准許
    。又受刑人所犯附表編號1至4所載之罪刑雖已執行完畢，揆
    諸前揭最高法院裁判意旨，仍得由檢察官於換發執行指揮書
    時，扣除該部分已執行完畢之刑，並不影響本件應予定其應
    執行刑之結果。另附表編號1、2、5至10為詐欺罪、編號3、
    4為施用毒品罪，審酌受刑人所犯數罪所反映之人格特性、
    所侵犯者於合併處罰時責任非難之程度、實現刑罰經濟之功
    能、數罪對法益侵害之加重效應及如附表所示之各罪宣告刑
    總和上限等內、外部性界限，爰就如附表所示各罪所處之刑
    ，定其應執行之刑如主文所示。併援引「臺灣桃園地方檢察
    署受刑人劉定玹定應執行刑案件一覽表」資為附表。
四、依刑事訴訟法第477條第1項，刑法第50條第1項但書第1款、
    第2項、第53條、第51條第5款，裁定如主文。
中　　華　　民　　國　　111 　年　　12　　月　　8 　　日
                  刑事第十四庭  法　官　吳天明
以上正本證明與原本無異。
如不服本裁定，應於裁定送達後5 日內向本院提出抗告狀。
                                書記官  高慈徽
中　　華　　民　　國　　111 　年　　12　　月　　8 　　日